【裁判字號】    99,訴,1434
【裁判日期】    990924
【裁判案由】    毒品危害防制條例
【裁判全文】
臺灣臺北地方法院刑事判決              99年度訴字第1434號
公  訴  人  臺灣臺北地方法院檢察署檢察官
被      告  甲○○
上列被告因毒品危害防制條例案件，經檢察官提起公訴（99年度
毒偵字第2670號），被告於準備程序期日就被訴事實均為有罪之
陳述，本院合議庭裁定由受命法官獨任進行簡式審判程序，本院
判決如下：
    主  文
甲○○施用第一級毒品，累犯，處有期徒刑拾月。扣案之第一級
毒品海洛因壹包（驗餘淨重零點貳公克）沒收銷燬之，包裝上
開海洛因毒品之空袋壹個沒收之。
    事  實
一、甲○○於民國93年間因施用毒品案件，經臺灣板橋地方法院
    裁定令入勒戒處所觀察勒戒後，因認有繼續施用傾向，經同
    院裁定令入戒治處所施以強制戒治，嗣於97年8月8日經裁定
    停止戒治後出所，而於97年10月22日因強制戒治期滿由臺灣
    板橋地方法院檢察署檢察官以97年度戒毒偵字第466號為不
    起訴處分確定。另於98年間，因持有毒品案件，經本院以98
    年度簡字第4915號判處有期徒刑2月確定，並於99年5月12日
    執行完畢出監。詎甲○○猶不知悔悟，於強制戒治執行完畢
    釋放後5年內，基於施用第一級毒品海洛因之犯意，於99年
    7月14日10時許，在其位於臺北市○○區○○路2段467巷13
    弄6號之住處，以針筒注射之方式，施用第一級毒品海洛因1
    次。嗣於99年7月15日14時40分許，行經臺北市○○區○○
    路2段504巷與國興路路口時，因行跡可疑為警盤查，經徵得
    甲○○同意自願受搜索，當場在甲○○身上扣得其所有且供
    施用之海洛因1包（毛重0.472公克；淨重0.232公克），而
    查知上情。
三、案經臺北市政府警察局萬華分局報由臺灣臺北地方法院檢察
    署檢察官偵查起訴。
    理  由
一、程序部分
    本件被告甲○○所犯係死刑、無期徒刑或最輕本刑為3年以
    上有期徒刑以外之罪，亦非屬高等法院管轄第一審之案件，
    其於準備程序中就被訴事實均為有罪之陳述，而經本院合議
    庭裁定由受命法官獨任以簡式審判程序加以審理，則依據刑
    事訴訟法第273條之2、同法第159條第2項之規定，不適用傳
    聞法則有關限制證據能力之相關規定。
二、實體部分：
（一）上揭事實，業經被告甲○○迭於警詢中、偵查中及本院審
      理時供認犯行不諱，並當庭為認罪之表示（見偵卷第6-9
      頁、第31-32頁及本院卷第22頁背面），復有臺北市政府
      警察局偵辦毒品案件尿液檢體委驗單、自願受搜索同意書
      、臺北市政府警察局萬華分局東園街派出所搜索扣押筆錄
      、扣押物品目錄表、臺北市政府警察局萬華分局偵辦毒品
      危害防制條例案查獲毒品初步鑑驗報告書、臺灣尖端先進
      生技醫藥股份有限公司濫用藥物檢驗報告、臺灣臺北地方
      法院檢察署99年度青保管字第408號保管單及99年度藍尿
      保字第327號保管單、交通部民用航空局航空醫務中心毒
      品鑑定書等在卷可稽，堪認被告自白與事實相符。綜上，
      本件事證明確，被告施用第一級毒品之犯行，堪予認定，
      應依法論罪科刑。
（二）按海洛因係毒品危害防制條例第2條第2項第1款所規定之
      第一級毒品，不得非法使用。核被告所為，係違反毒品危
      害防制條例第10條第1項之施用第一級毒品罪。被告持有
      第一級毒品之低度行為，應為施用之高度行為吸收，不另
      論罪。又被告有前揭事實記載之科刑及執行完畢紀錄，此
      有臺灣高等法院被告前案紀錄表在卷可稽，其受徒刑執行
      完畢後，5年以內故意再犯本件有期徒刑以上之罪，為累
      犯，應依刑法第47條第1項規定，加重其刑。爰審酌被告
      前有槍砲彈藥刀械管制條例、麻醉藥品管理條例及過失致
      死等前科，並有施以觀察勒戒及強制戒治之紀錄，顯見其
      素行非佳，此有前述被告前案紀錄表在卷可稽，且被告因
      施用毒品犯行，經觀察勒戒、強制戒治等治療程序，猶不
      思悔悟，徹底戒除施用毒品之惡習，仍再犯本件施用毒品
      犯行，顯見被告染有毒癮惡習難以自拔，意志力甚為薄弱
      ，惟被告施用毒品之犯行，本質上屬戕害自己身心健康之
      行為，尚未有嚴重破壞社會秩序或侵害他人權益之情形，
      且犯後坦承不諱之犯罪後態度等一切情狀，量處如主文所
      示之刑，以示懲戒。
（三）扣案之海洛因驗餘淨重0.23公克，係第一級毒品，應依毒
      品危害防制條例第18條第1項前段之規定沒收銷燬之（鑑
      驗耗損之第一級毒品，因已滅失，毋庸再予宣告沒收銷燬
      ）。至上開包裝海洛因之包裝袋1個，係用於包裹毒品之
      外包裝，以防毒品裸露、潮濕，便於攜帶施用，為供被告
      施用第一級毒品所用之物，且屬被告所有等情，業據被告
      供承在卷，爰依刑法第38條第1項第2款規定沒收之。
據上論結，應依刑事訴訟法第273條之1第1項、第284條之1、第
299條第1項前段，毒品危害防制條例第10條第1項、第18條第1項
前段，刑法第11條前段、第47條第1項、第38條第1項第2款，判
決如主文。
本案經檢察官李彥霖到庭執行職務。
中    華    民    國    99    年    9     月    24    日
                  刑事第十七庭  法  官  楊雅清
以上正本證明與原本無異。
如不服本判決應於收受送達後10日內向本院提出上訴書狀，並應
敘述具體理由；其未敘述上訴理由者，應於上訴期間屆滿後20日
內向本院補提理由書（均須按他造當事人之人數附繕）「切勿逕
送上級法院」。
                                書記官  吳俊龍
中    華    民    國    99    年    9     月    24    日
附錄本案論罪科刑法條全文：
毒品危害防制條例第10條
施用第一級毒品者，處 6 月以上 5 年以下有期徒刑。
施用第二級毒品者，處 3 年以下有期徒刑。

司法院資訊處製作；財團法人民間司法改革基金會備份。
